【裁判字號】    99,訴,1935
【裁判日期】    990830
【裁判案由】    毒品危害防制條例
【裁判全文】
臺灣臺中地方法院刑事判決              99年度訴字第1935號
公  訴  人  臺灣臺中地方法院檢察署檢察官
被      告  甲○○
上列被告因違反毒品危害防制條例案件，經檢察官提起公訴（99
年度毒偵字第2133號），被告自白犯罪，本院合議庭裁定由受命
法官獨任依簡式審判程序審理，判決如下：
    主  文
甲○○施用第二級毒品，累犯，處有期徒刑伍月；又施用第一級
毒品，累犯，處有期徒刑拾壹月，扣案之塑膠杓子壹支及海洛因
殘渣袋壹個，均沒收之。應執行有期徒刑壹年貳月，扣案之塑膠
杓子壹支及海洛因殘渣袋壹個，均沒收之。
    事  實
一、甲○○前於民國92年間，因施用毒品案件，經觀察、勒戒後
    ，認無繼續施用毒品之傾向，於92年6 月10日釋放，由臺灣
    臺中地方法院檢察署檢察官以92年度毒偵緝字第107 號為不
    起訴處分確定。復於96年間，因施用毒品案件，經本院判處
    應執行有期徒刑10月確定。又於97年間，因施用毒品案件，
    經本院判處有期徒刑8 月確定，上開案件接續執行，於98年
    6 月17日縮短刑期假釋付保護管束期滿未經撤銷，視為執行
    完畢。猶不知警惕，復基於施用第二級毒品之犯意，於99年
    5 月23日15時許，在臺中縣烏日鄉○○村○○路便行巷225
    之26號住處，以將甲基安非他命置放鋁箔紙上點火燒烤吸食
    其煙之方式，施用第二級毒品甲基安非他命1 次；另基於施
    用第一級毒品之犯意，於99年5 月24日17時許，在臺中市○
    ○區○○路與臺中港路口某處，將毒品海洛因摻水置入針筒
    ，以注射方式，施用第一級毒品海洛因1 次。嗣於99年5 月
    26 日14 時50分許，經警持本院核發之搜索票，在其臺中縣
    烏日鄉○○村○○路便行巷225 之26號住處查獲，並扣得塑
    膠杓子1 支及海洛因殘渣袋1 個，經採尿送驗，結果呈嗎啡
    及甲基安非他命陽性反應，始悉上情。
二、案經臺中市警察局第三分局報請臺灣臺中地方法院檢察署檢
    察官偵查起訴。
    理  由
一、按除被告所犯為死刑、無期徒刑、最輕本刑為3 年以上有期
    徒刑之罪或高等法院管轄第一審案件者外，於前條第1 項程
    序進行中，被告先就被訴事實為有罪之陳述時，審判長得告
    知被告簡式審判程序之旨，並聽取當事人、代理人、辯護人
    及輔佐人之意見後，裁定進行簡式審判程序，刑事訴訟法第
    273 條之1 第1 項定有明文。被告甲○○所犯係死刑、無期
    徒刑、最輕本刑為3 年以上有期徒刑以外之罪，其於準備程
    序中就被訴事實為有罪之陳述，且經告知被告簡式審判程序
    之旨，並聽取公訴人及被告之意見後，本院合議庭認為適宜
    而裁定由受命法官獨任進行簡式審判程序，合先敘明。
二、上揭事實，業經被告於本院坦白承認，並有檢驗呈「嗎啡陽
    性」及「甲基安非他命陽性」之中山醫學大學附設醫院檢驗
    科藥物檢測中心尿液檢驗報告1 紙在卷可稽，並有塑膠杓子
    1 支及海洛因殘渣袋1 個扣案可資佐證，足認被告自白與事
    實相符，應可採信。又其前於92年間，因施用毒品案件，經
    觀察、勒戒後，認無繼續施用毒品之傾向，於92年6 月10日
    釋放，由臺灣臺中地方法院檢察署檢察官以92年度毒偵緝字
    第107 號為不起訴處分確定。復於96年間，因施用毒品案件
    ，經本院判處應執行有期徒刑10月確定。又於97年間，因施
    用毒品案件，經本院判處有期徒刑8 月確定，上開案件接續
    執行，於98年6 月17日縮短刑期假釋付保護管束期滿未經撤
    銷，視為執行完畢，有臺灣高等法院被告前案紀錄表在卷可
    參。本件事證明確，被告犯行，堪以認定。
三、核被告所為，係犯毒品危害防制條例第10條第1 項之施用第
    一級及同條第2 項之施用第二級毒品罪。被告持有第一、二
    級毒品進而施用，其持有之低度行為，為施用之高度行為吸
    收，不另論罪。又其前96年間，因施用毒品案件，經本院判
    處應執行有期徒刑10月確定。又於97年間，因施用毒品案件
    ，經本院判處有期徒刑8 月確定，上開案件接續執行，於98
    年6 月17日縮短刑期假釋付保護管束期滿未經撤銷，視為執
    行完畢，有臺灣高等法院被告前案紀錄表在卷可稽。茲被告
    受徒刑之執行完畢，5 年以內故意再犯有期徒刑以上之罪，
    均為累犯，應依刑法第47條第1 項規定，各加重其刑。其所
    犯施用第一級毒品及施用第二級毒品二罪間，犯意各別，行
    為互殊，應分論併罰。爰審酌被告前因施用毒品案件，經觀
    察、勒戒及執行有期徒刑，仍未戒絕，繼續施用毒品海洛因
    及甲基安非他命，顯見其一再沈溺於毒品，不能自拔，及犯
    後坦承犯行等一切情狀，各量處如主文所示之刑，併定其應
    執行之刑。扣案之塑膠杓子1 支及海洛因殘渣袋1 個，係屬
    被告所有，且供其施用第一級毒品所用之物，依刑法第38條
    第1 項第2 款規定，宣告沒收。
據上論斷，應依刑事訴訟法第273 條之1 第1 項、第284 條之1
、第299 條第1 項前段，毒品危害防制條例第10條第1 項、第2
項，刑法第11條前段、第47條第1 項、第51條第5 款、第38條第
1 項第2 款，判決如主文。
本案經檢察官陳永豐到庭執行職務
中    華    民    國    99    年    8     月    30    日
                  刑事第十二庭  法  官  柯志民
上正本證明與原本無異。
如不服本判決，應於收送達後10日內向本院提出上訴書狀（應敘
述具體理由並附繕本）。
上訴書狀如未敘述理由，應於上訴期間屆滿後20日內補提理由書
於本院。
                                書記官  鄭晉發
中    華    民    國    99    年    8     月    30    日
附錄本案論罪科刑法條全文：
毒品危害防制條例第10條
施用第一級毒品者，處六月以上五年以下有期徒刑。
施用第二級毒品者，處三年以下有期徒刑。

司法院資訊處製作；財團法人民間司法改革基金會備份。
